---
title: "빅데이터 분석 II 및 시각화 평가"
output:
  html_document:
    toc: true
    df_print: paged
date: "2023-04-07"
---

```{r setup, include=FALSE}
knitr::opts_chunk$set(echo = FALSE)
```

## 평가 개요
- 훈련과정명 : (산대특)_공공데이터 활용 빅데이터 분석 및 시각화 전문가 과정 육성
- 교과목 : 빅데이터 분석 Ⅱ 및 시각화
- 평가일시 : 2023년 4월 7일
- 평가자 : 정지훈 강사
- 학생명 : 홍길동

## 데이터 입출력 (10점)
- 문제 1. read.csv()를 활용하여 `mpg1.csv` 파일을 불러온다. (5점)
```{r}
mpg1 <- read.csv("data/mpg1.csv")
mpg1
```

- 문제 2. write.csv()를 활용하여 `mpg1` 데이터를 내보낸다. (5점)
```{r}
write.csv(mpg1, "data/test230407.csv")
```

## 데이터 구조 (25점)
- 문제 3. 데이터세트에서 행의 앞부분만 6개행만 출력한다. (5점)
```{r}
head(mpg1)
```

- 문제 4. 데이터세트에서 행의 뒷부분부터 6개행만 출력한다. (5점)
```{r}
tail(mpg1)
```

- 문제 5. 데이터세트의 구조와 유형 출력을 한다. (5점)
```{r}
str(mpg1)
```

- 문제 6. 데이터세트의 행과 열의 갯수 출력한다. (5점)
```{r}
dim(mpg1)
```


-- 문제 7. 데이터세트의 유형을 출력한다. (5점)
```{r}
class(mpg1)
```
## 데이터 기본 통계 함수 (25점)
- 문제 8. mpg1 데이터의 cty 칼럼의 평균을 구한다. (5점)
```{r}
mean(mpg1$cty)
```

- 문제 9. mpg1 데이터의 cty 칼럼의 분산을 구한다. (5점)
```{r}
var(mpg1$cty)
```

- 문제 10. mpg1 데이터의 cty 칼럼의 표준편차를 구한다. (5점)
```{r}
sd(mpg1$cty)
```

- 문제 11. mpg1 데이터의 cty 칼럼의 범위를 구한다. (5점)
```{r}
range(mpg1$cty)
```
- 문제 12. mpg1 데이터의 cty 칼럼의 사분위수를 구한다. (5점)
```{r}
quantile(mpg1$cty)
```

## 데이터 가공 (20점)
- dplyr 패키지를 활용하여 데이터 가공을 진행한다. 

- 문제 13. 기존 mpg1 데이터의 변수명을 아래와 같이 변경하고 mpg1_newname1 객체로 저장한다. (5점) 
  + trans -> transmission
  + drv -> drive_method
  + cty -> city
  + hwy -> highway
```{r}
library(dplyr)

mpg1_newname1 = mpg1 %>% 
  rename(
    transmission = trans, 
    drive_method = drv, 
    city = cty, 
    highway = hwy
  )

mpg1_newname1
```

- 문제 14. mpg1 데이터의 trans의 빈도를 출력한다. (5점)
```{r}
mpg1 %>% count(trans)
```

- 문제 15. mpg1 데이터세트에서 
manufacturer, cty 컬럼만 선택하고, cty가 25이상의 데이터만 추출한다. (5점)
```{r}
mpg1 %>% 
  select(manufacturer, cty) %>% 
  filter(cty >= 25)
```

- 문제 16. group_by()와 summarise()를 활용하여 trans별 평균 cty를 구할 수 있다. (5점)
```{r}
mpg1 %>% 
  group_by(trans) %>% 
  summarise(m = mean(cty))
```

## 데이터 통계 분석 (10점)
- 문제 17. 두 집단의 평균 차이를 검정한다. 
  + 귀무가설(H0) : auto와 manual의 cty 평균은 차이가 없다. 
  + 대립가설(H1) : auto와 manual의 cty 평균은 차이가 있다. 
- t.test 코드를 작성하고, 귀무가설을 채택해야 하는지, 대립가설을 채택해야 하는지 확인한다. 
```{r}
t.test(data = mpg1, cty ~ trans)
```
- 기본 답안
  + p-value 값이 1.263e-05, e-n은 10의 n승분의 1(1/10n) / e+n은 10의 n승(10^n)을 의미함. 
  + 따라서, 1.263e-05는 1263/100000이다. 
  + 유의 수준 허용 조건 (p < .05)를 충족시키기 때문에 대립가설 : 평균 차이가 있다고 볼 수 있다. 
  
  
## 데이터 시각화 (10점)
- ggplot2 패키지에 있는 diamonds 데이터를 불러온다. 
```{r}
diamonds = ggplot2::diamonds
diamonds
```

- (1) 컬럼 carat과 price를 활용하여 산점도를 작성한다. (2점)
```{r}
library(ggplot2)
ggplot(data = diamonds, aes(x = carat, y = price)) + 
  geom_point()
```

- (2) 위 코드에서 cut 컬럼을 color로 지정해서 다시 산점도를 작성한다. (2점)
```{r}
ggplot(data = diamonds, aes(x = carat, y = price, colour = cut)) + 
  geom_point()
```

- (3) cut 범주별 평균 가격을 구한 결과의 막대 그래프를 작성한다. (2점)
```{r}
diamonds %>% 
  group_by(cut) %>% 
  summarise(mean_price = mean(price)) %>% 
  ggplot(aes(x = cut, y = mean_price)) + 
    geom_col()
```

- (4) cut과 price 컬럼을 활용하여 박스플롯을 작성한다. (2점)

```{r}
ggplot(data = diamonds, aes(x = cut, y = price)) + 
  geom_boxplot()
```

- (5) economics 데이터에서 실업자수 그래프를 작성한다. (2점)
  + economics 데이터를 가져온다. 
```{r}
economics <- ggplot2::economics
economics
```

- 선 그래프를 작성한 후, 테마 theme_bw() 적용한다. 
```{r}
ggplot(data=economics, aes(x = date, y = unemploy)) + 
  geom_line() +
  theme_bw()
```

