---
title: "(NCS)R 기초문법"
date: 2020-09-18T11:00:00+09:00
output:
  html_document:
    keep_md: true
    toc: true
tags:
  - "Kaggle"
  - "R"
  - "pins"
categories:
  - "Kaggle"
  - "R"
menu:
  r:
    name: (NCS)R 기초문법
---

```{r setup, include=FALSE}
knitr::opts_chunk$set(echo = TRUE, warning = FALSE, message = FALSE)
```

![](rlogo.svg)

## I. 개요
- R을 처음 접하는 사람들을 위한 입문 강의입니다.
- 기존에 R을 하셨던 분들은 가볍게 들어주시면 됩니다.

### (1) 데이터 분석의 기본 흐름
- 데이터 수집, 저장, 가공, 시각화, 모델링, 보고서 (대시보드)
- 입문자, 서비스 기획자는 전체의 생태계를 보자.
- PDF - 강사 메뉴얼 참조

## II. CRAN 생태계 이해하기
- 전세계의 수많은 사람들과 조직들이 데이터, 통계, 머신러닝 등 다양한 문제를 해결하기 위해 여러 함수를 만들어 공유하는 곳입니다. (집단지성의 요체)
- 이중에는 아마존, 구글, MS 데이터 팀들이 내놓은 패키지도 존재함
- 오픈소스의 매우 특기할만 강점입니다.
- 새로운 패키지는 앞으로도 계속 만들어질 것이며, 스스로 학습할 수 있는 능력이 중요함
- 그렇다면 어떻게 공부할 것인가?
    + 데이터 입문자: 다양한 책과 스터디에 참석 권유
    + 서비스 기획자: R 컨퍼런스 참여 권유 (빅데이터 생태계의 발전 속도에 뒤쳐지지 말자!)
    + 흐름은 똑같다! 다만, 무엇이 더 효율적이냐의 싸움

## III. Dive in
### (1) R 계산기
- 실행방법은 Windows: Ctrl + Enter / Mac: Command + Enter
- 사칙 연산을 수행해본다.
```{r}
1 / 200 * 30
```
- 다르게 해보자.
```{r}
(59 + 73 + 2) / 3
```
- 이번에는 `sin()`함수를 사용해본다.
```{r}
sin(pi / 2)
```

### (2) 변수 저장
- 변수 저장 시, R은 `<-` 사용하는 것을 권장합니다. (단축키: Alt + - (the minus sign))
- 특별한 이유는 없습니다. 타 언어와의 차이점이라고 이해해도 좋습니다.
- 객체이름 <- 값
- 예)
```{r}
x <- 3 * 4
```
- 변수가 저장된 것을 확인할 수 있다.
- 저장된 변수를 호출한다.
```{r}
x
```
- 이번에는 `print()` 활용한다.
```{r}
print(x)
```
> Tip: 필자는 가급적 print(x) 사용하는 것을 권한다.

### (3) 어떻게 변수 이름을 지을까?
- 변수이름 저장 방법에는 여러가지가 있습니다. (프로그래밍 기초)
    + i_use_snake_case
    + otherPeopleUseCamelCase
- 강사는 주로 `snake_case` 방식을 선호한다.
- 다만, 무의미한 변수명은 만들지 않는다.
    + 예를 들면, `a`, `b`, `df` 등

### (4) 주요 변수 타입의 특징
- `R`에서 변수는 크게 3가지로 구성이 된다.
    + 물론 더 많기는 하다.
- 예시 코드를 확인해보자.
    + `class()` 함수는 변수의 유형을 확인하는데 사용된다.
- 먼저 숫자형 변수 저장 및 `class()`를 통해 확인해본다.
```{r}
my_numeric <- 24
class(my_numeric)
```
- 이번에는 문자형 변수를 저장한다.
```{r}
my_character <- "universe"
class(my_character)
```
- 이번에는 논리형 변수를 만들어본다.
```{r}
my_logical <- FALSE
class(my_logical)
```

## IV. Vector
- R의 자료형은 크게 아래 그림과 같이 구성된다.


