---
title: "loan_classification"
date: 2021-08-08T21:00:00+09:00
output: 
  html_document: 
    keep_md: true
    toc: true
---

```{r setup, include=FALSE}
knitr::opts_chunk$set(echo = TRUE)
```

## 1. 병렬처리를 위한 패키지 불러오기

```{r}
library(caret) # 머신러닝을 위한 패키지
library(tidyverse) # 데이터 핸들링 및 시각화를 위한 패키지
library(doParallel) # 병렬처리를 위한 패키지
```

- 병렬처리
  + 주 목적: 속도 때문에 씀
  + 원리 및 기타 설명은 다음 링크를 참고한다. 
  + https://freshrimpsushi.tistory.com/1266

```{r}
detectCores() # 현재 자기 컴퓨터의 코어 개수를 반환한다
```

- 병렬처리에 쓸 코어를 등록한다. 
- 보통 50% 쓰는 것을 추천한다. (이유: 모형이 개발되는 동안 다른 간단한 작업도 해야 함)

```{r}
cl <- parallel::makeCluster(6, setup_timeout = 0.5)
registerDoParallel(cl)
```

## 2. 데이터 가져오기
- 경로를 확인한 뒤 데이터를 가져온다. 

```{r}
loan_data <- read.csv("data/cleaned_loan_data.csv", stringsAsFactors = FALSE)
dim(loan_data)
```

## 3. 데이터 전처리
- 경로를 확인한 뒤 데이터를 가져온다. 
- 먼저 중복값을 확인한다. 
```{r}
sapply(loan_data, function(x) sum(is.na(x)))
```

- 데이터 타입을 확인한다. 
```{r}
loan_data %>% duplicated() %>% sum() # 374개 확인
loan_data2 <- loan_data %>% distinct()
```

- 데이터 타입을 확인한다. 
```{r}
glimpse(loan_data2)
```

- 우선 타겟 데이터는 영어로 표현한다. 
```{r}
loan_data2$loan_status <- factor(loan_data2$loan_status, levels = c(0, 1), labels = c("non_default", "default"))
loan_data2$grade <- as.factor(loan_data2$grade)
loan_data2$home_ownership <- as.factor(loan_data2$home_ownership)
```

- 만약 한꺼번에 하고 싶다면 다음과 같이 할 수 있다. 
```{r}
loan_data2 <- loan_data2 %>% 
  mutate_if(is.character, as.factor)
```

- chr 데이터가 모두 factor로 바뀌었는지 확인한다. 
```{r}
glimpse(loan_data2)
```

## 4. 데이터 분리
- 훈련 데이터와 테스트 데이터로 분리한다. 
```{r}
set.seed(2021)
inx   <- createDataPartition(loan_data2$loan_status, p = 0.6, list = F)
train <- loan_data2[ inx, ]
test  <- loan_data2[-inx, ]
```

## 5. 모형 개발 준비
- caret 패키지에서의 모형 개발 관련해서는 다음 웹사이트에서 확인 하기를 바란다. 
  + Ref. http://appliedpredictivemodeling.com/
  
### (1) Controller 
- trainControl 함수를 활용하여 기본 세팅을 진행한다. 

```{r}
control <- trainControl(
  method  = "repeatedcv",
  number  = 10, # 10겹
  repeats = 3, # 3번
  search  = "grid",
  classProbs = TRUE)
```

### (2) Feature Engineering
- 통계처리를 진행한다. 
```{r}
preProc <- c("BoxCox", 
             "center",
             "scale",
             "spatialSign",
             "corr",
             "zv")
```

### (3) 독립 변수와 종속 변수의 정의
-  독립변수와 종속 변수를 정의한다. 

```{r}
frml <- loan_status ~ loan_amnt + grade + home_ownership + annual_inc + age + emp_cat + ir_cat
```

## 6. 모형개발
- 개발준비가 끝났다면, 다양한 모델을 개발하도록 한다. 
- 

### (1) 로지스틱회귀분석
```{r}
logis <- train(
  frml, 
  data = train, 
  method = "glm", 
  metric = "Accuracy", 
  trControl = control, 
  preProcess = preProc
)

logis
```
### (2) 의사결정나무
- 의사결정 나무에서 하이퍼파라미터를 정의한다. 
```{r}
rpartGrid <- expand.grid(cp = c(0.001, 0.005, 0.01))
modelLookup("rpart")
```

- 이제 모형을 개발한다. 
```{r}
set.seed(2021)
rpt <- train(
  frml, 
  data = train,
  method     = "rpart",
  metric     = "Accuracy",
  trControl  = control,
  preProcess = preProc,
  tuneGrid   = rpartGrid)

rpt
```
```{r}
ggplot(rpt)
```


### (3) 랜덤포레스트
- 이번에는 랜덤포레스트를 사용하기 위한 하이퍼파라미터를 정의한다. 
```{r}
rfGrid <- expand.grid(mtry = c(3, 4, 5))
modelLookup("rf")
```

- 랜덤포레스트 모델을 개발한다. 
```{r}
rf <- train(
  frml, 
  data = train, 
  method = "rf", 
  metric = "Accuracy", 
  trControl = control, 
  preProcess = preProc, 
  tuneGrid = rfGrid
)

rf
```

```{r}
ggplot(rf)
```

## 7. 모형 Resampling
- 3개의 모형을 비교하도록 한다. 

```{r}
resamps <- resamples(
  list(glm = logis,
       rpt = rpt,
       rf = rf))

summary(resamps)
```

```{r}
bwplot(resamps, layout = c(2, 1))
```


## 8. 최종모형 선정 및 모형평가

### (1) Confusion Matrix
```{r}
pred_rpt <- predict(rf, test, type = "prob")
pred_rpt$loan_status <- ifelse(pred_rpt$non_default > 0.85, 0, 1) # cut-off를 조정하며 맞춰보자
pred_rpt$loan_status <- factor(pred_rpt$loan_status, levels = c(0, 1), labels = c("non_default", "default"))
confusionMatrix(pred_rpt$loan_status, test$loan_status, positive = "non_default")
```

### (2) ROC Curve & AUC 
- 이번에는 ROC Curve와 AUC를 계산하도록 한다. 

```{r}
library(ROCR)
pr <- prediction(as.numeric(pred_rpt$loan_status) - 1, as.numeric(test$loan_status) - 1)
prf <- performance(pr, measure = "tpr", x.measure = "fpr")
plot(prf, col = "blue")
abline(a = 0, b = 1)
```
```{r}
# AUC = Area Under Curve의 뜻으로
auc <- performance(pr, measure = "auc")
auc <- auc@y.values[[1]]; 
auc
```














